【裁判字號】    94,訴,246
【裁判日期】    950421
【裁判案由】    違反槍砲彈藥刀械管制條例
【裁判全文】
臺灣臺東地方法院刑事判決               94年度訴字第246號
公  訴  人  臺灣臺東地方法院檢察署檢察官
被      告  丙○○
                    （另案於臺灣臺東監獄執行中）
指定辯護人  本院公設辯護人甲○○
上列被告因違反槍砲彈藥刀械管制條例案件，經檢察官提起公訴
（94年度偵字第2069號），本院判決如下：
    主  文
丙○○未經許可，寄藏可發射子彈具有殺傷力之改造手槍，累犯
，處有期徒刑年貳月，併科罰金新臺幣伍萬元，罰金如易服勞
役以銀元佰元即新臺幣玖佰元折算壹日。扣案具殺傷力之改造
手槍壹枝（槍枝管制編號：0000000000號，含彈匣貳個）沒收。
    事  實
一、丙○○前於民國90年間因過失致人於死案件，經臺灣桃園地
    方法院判處有期徒刑10月確定，又於93年間因妨害風化案件
    ，經本院判處拘役50日確定（惟本罪不構成累犯），兩案接
    續執行，於93年12月31日縮短刑期執行完畢。
二、丙○○猶不知悔改，於94年9月13日晚上8時許，在臺東縣臺
    東市○○路○ 段彼得堡電動遊戲場內，受綽號「阿宏」之姓
    名年籍均不詳之成年男子之委託，收受可發射子彈、具殺傷
    力之仿BERETTA廠84型半自動手槍之改造手槍1支後，並將之
    保管、藏放在車牌號碼8W-6263 號自小客車內後座左方腳踏
    板處，而無故持有之。嗣於94年9月14日晚上7時10分許，為
    警據報後至停放於臺東縣臺東市○○路2 號地下停車場內之
    上開自小客車，經丙○○同意後進行搜索，而查獲上開具殺
    傷力之改造手槍1支（槍枝管制編號：0000000000 號，含彈
    匣2個）及包裝袋1個等物。
三、案經臺東縣警察局臺東分局報請臺灣臺東地方法院檢察署檢
    察官偵查起訴。
    理  由
一、本件卷附之內政部警政署刑事警察局94年9 月29日刑鑑字第
    0940144971號槍彈鑑定書1份，係該局依檢察機關概括授權
    囑託執行鑑定職務所出具之書面鑑定報告，依刑事訴訟法第
    59條第1項及同法第208條第1 項準用同法第206條第1項之規
    定，為傳聞法則之例外，得作為證據。復按，被告以外之人
    於審判外之陳述，雖不符刑事訴訟法第159之1至第159條之4
    之規定，但經當事人於審判程序同意作為證據，法院審酌該
    言詞陳述或書面陳述作成時之情況，認為適當者，亦得為證
    據。當事人或辯護人於法院調查證據時，知有同法第159 條
    第1 項不得為證據之情形，而未於言詞辯論終結前聲明異議
    者，視為有前項之同意，此據同法第159條之5規定甚明。經
    查，卷附之搜索扣押筆錄1 份、臺東縣警察局臺東分局扣押
    物品目錄表1紙及照片8幀，固均屬被告以外之人於審判外之
    陳述，皆屬傳聞證據，然本案被告丙○○、辯護人及檢察官
    於言詞辯論終結前，均未就所調查之證據主張有刑事訴訟法
    第159條第1項不得為證據之情形（見95年4 月12日審判筆錄
    ），是前揭證據資料亦有證據能力，合先敘明。
二、前揭犯罪事實，業據被告迭次於警詢、偵查及本院審理時坦
    承不諱（參見警卷第2、3頁、核退卷第13、14頁、本院卷第
    34、63至64頁），並有搜索扣押筆錄1 份、臺東縣警察局臺
    東分局扣押物品目錄表1紙及照片8 幀（參見警卷第8至10、
    12 、17至20頁）在卷可稽，此外，復有扣案之改造手槍1枝
    可資。而扣案之手槍經送內政部警政署刑事警察局鑑定結果
    ，認係由仿BERETTA廠84 型半自動手槍製造之玩具手槍換裝
    土造金屬槍機、槍管而成之改造手槍，機械性能良好，可擊
    發適用子彈，認具殺傷力之情，有上開鑑定書1 份（參見偵
    卷第5至8頁）在卷可參。至於辯護人為被告辯稱意旨略以：
    被告應有刑法自首規定之適用等語。然查：證人丁○○即現
    場查獲扣案槍枝之行政院海岸巡防署臺東機動查緝隊查緝員
    於本院審理中結稱：當天進行搜索前，已經接獲線報檢舉被
    告藏匿槍枝，因而前往被告臺東縣臺東市○○路○段236號住
    處等待被告，告訴被告我們的來意，並請被告配合，被告就
    帶我們去藏槍的地方。當初的線報已明確得知扣案槍枝係被
    告所持有，而本案是與臺東縣警察局臺東分局共同偵查，故
    我們得知上開檢舉消息時，臺東分局也已經知道等語（參見
    本院卷第58、59頁）明確，核與證人乙○○於本院審理中證
    稱；當天去查槍枝前，就從范晏維那邊得知槍枝在被告那邊
    等語（參見本院卷第60、61頁）一致，足認警方業於搜索當
    日即已知悉被告寄藏上開槍枝之犯行，以及被告之正確年籍
    、地址，故被告雖於遭警循線查獲後坦承寄藏槍彈犯行，然
    其犯行既早為有偵查犯罪權限之公務員所知悉，是本件核無
    刑法自首規定適用之餘地。從而，辯護人前開所辯，即難據
    為被告有利之認定。綜上所述，足徵被告所為自白核與事實
    相符，自可採為證據，故被告未經許可而寄藏該改造槍枝，
    事證已臻明確，其犯行應堪認定。
三、核被告所為，係犯槍砲彈藥刀械管制條例第8條第4項之未經
    許可而寄藏可發射子彈具有殺傷力之改造手槍罪。按槍砲彈
    藥刀械管制條例係將「持有」與「寄藏」為分別之處罰規定
    ，則單純之「持有」，固不包括「寄藏」，但「寄藏」之受
    人委託代為保管，其保管之本身所為之「持有」，既係「寄
    藏」之當然結果，法律上自宜僅就「寄藏」行為為包括之評
    價（最高法院74年臺上字第3400號判例意旨可資參照），是
    以，被告未經許可而持有前開可發射子彈具有殺傷力改造手
    槍之行為，為未經許可而寄藏前開可發射子彈具有殺傷力改
    造手槍行為之當然結果，不另論罪。又被告前於90年間因過
    失致人於死案件，經臺灣桃園地方法院判處有期徒刑10月確
    定，又於93年間因妨害風化案件，經本院判處拘役50日確定
    （惟本罪不構成累犯），兩案接續執行，於93年12月31日縮
    短刑期執行完畢，有臺灣高等法院被告前案紀錄表1 份在卷
    可按，其受有期徒刑執行完畢，於5 年內再犯本案最重本刑
    為有期徒刑以上之罪，為累犯，應依法加重其刑。爰審酌被
    告值此槍彈氾濫之際，非法寄藏改造手槍，所為對社會治安
    潛藏高度危險，惡性非輕，惟考量被告坦承犯行，且寄藏之
    改造手槍尚未造成實害，其惡性尚屬非鉅等一切情狀，量處
    如主文所示之刑，並就罰金部分諭知易服勞役之折算標準，
    以資懲儆。
四、扣案之槍枝1支（槍枝管制編號：0000000000號，含彈匣2個
    ）屬違禁物，應依刑法第38條第1項第1款之規定宣告沒收。
    至於扣案之包裝袋1 個，為包裝上開槍枝所用，業據被告坦
    承無誤，但被告否認為其所有，故不予宣告沒收，附此敘明
    。
據上論斷，應依刑事訴訟法第299條第1項前段，槍砲彈藥刀械管
制條例第8條第4項，刑法第11條前段、第47條、第42條第2 項、
第38條第1項第1 款，罰金罰鍰提高標準條例第2條，現行法規所
定貨幣單位折算新臺幣條例第2條，判決如主文。
本案經檢察官陳志川到庭執行職務。
中    華    民    國    95    年    4     月    21    日
                  刑事第三庭    審判長法  官  黃建都
                                      法  官  黃珮茹
                                      法  官  陳君鳳
以上正本證明與原本無異。
如不服本判決，應於判決送達後10日內向本院提出上訴狀（須附
繕本）。「切勿逕送上級法院」
                                      書記官  洪月甚
中    華    民    國    95    年    4     月    24    日
附錄本案論罪科刑法條全文：
槍砲彈藥刀械管制條例第8條
未經許可，製造、販賣或運輸鋼筆槍、瓦斯槍、麻醉槍、獵槍、
空氣槍或第四第一項第一款所定其他可發射金屬或子彈具有殺傷
力之各式槍砲者，處無期徒刑或五年以上有期徒刑，併科新臺幣
一千萬元以下罰金。
未經許可，轉讓、出租或出借前項所列槍枝者，處五年以上有期
徒刑，併科新臺幣一千萬元以下罰金。
意圖供自己或他人犯罪之用，而犯前二項之罪者，處無期徒刑或
七年以上有期徒刑，併科新臺幣一千萬元以下罰金。
未經許可，持有、寄藏或意圖販賣而陳列第一項所列槍枝者，處
三年以上十年以下有期徒刑，併科新臺幣七百萬元以下罰金。
第一項至第三項之未遂犯罰之。


司法院資訊處製作；財團法人民間司法改革基金會備份。
